Inventaris van het archief van het Ministerie van Koloniën te Londen, 1940-1946 (1948)
Nationaal Archief, Den Haag
- MINISTERIE VAN KOLONIEN TE LONDEN 1940-1946, 1
  - Militaire Aangelegenheden - Afdeling VIII, 1.20
    - Diversen, 1.20.12
      - Genummerde dossiers, naar onderwerp alfabetisch geordend., (1940) 1945 - 1946; 854-861; 8 omslagen
        - Nr. 71: NICA, Nr. 72: Netherlands Purchasing Commission, 860
          Nr. 80: Oorlog, Departement van - te Batavia
          Nr. 82: Politie Buitendienst
          Nr. 83: Personeel Bureau Londen
          Nr. 85: Parachute Training School
          Nr. 86: Rode Kruis
          Nr. 87: Royal Netherlands-Indies Army via New-York naar Melbourne
          Nr. 88: Repatriëring van Indië via Londen
        - Nr. 98: Scheepvaart, Ministerie van, Nr. 99: Sectie XV Militair Gezag, 861
          Nr. 106: Sectie XV Militair Gezag, VHK
          Nr. 109: War Office, inlichtingen prisoners of war camps
  - Afdeling Documentatie - Afdeling X, 1.21
    - Politieke berichten en artikelen, verzamelde knipsels en uittreksels; met inhoudsopgave., 1942-1943; 862; 1 pak
    - Teksten van redevoeringen van de Koningin en binnen- en buitenlandse overheidsfunctionarissen, alsmede commentaren. Alfabetisch op persoonsnaam geordend; met inhoudsopgave., 1940-1945; 863-864; 2 pakken
      - Letter A t/m H, 863
      - Letter J t/m Z, 864
    - Persberichten en andere publikaties inzake koloniale aangelegenheden en de oorlog in de Pacific., 1940-1945; 865; 1 pak
    - Far Eastern Weekly Intelligence Summary, Britse publikaties. Gestencild., 1943 jan. - apr.; 866; 1 omslag
    - Telegrammen en luisterrapporten afkomstig van de Netherlands-Indies Government Information Service (NIGIS) in Australië bevattende intercepts van diverse (vijandelijke) radiostations met berichten over Nederlands-Indië. Series: Algemeen en Lokaal nieuws., 1942-1945; 867-917; 51 omslagen
      - (1.21.1) Algemeen, 867-887
        - Luisterrapporten NIGIS, 1942, 867
        - Telegrammen, 1942 nrs. 1-113 en 1943 nrs. 1-50, 868
        - Telegrammen, 1943 nrs. 51-100, 869
        - Telegrammen, 1943 nrs. 101-150, 870
        - Telegrammen, 1943 nrs. 151-200, 871
        - Telegrammen, 1943 nrs. 201-250, 872
        - Telegrammen, 1943 nrs. 251-300, 873
        - Telegrammen, 1943 nrs. 301-350, 874
        - Telegrammen, 1943 nrs. 351-400, 875
        - Telegrammen, 1943 nrs. 401-450, 876
        - Telegrammen, 1943 nrs. 451-508, 877
        - Telegrammen, 1944 nrs. 1-50, 878
        - Telegrammen, 1944 nrs. 51-100, 879
        - Telegrammen, 1944 nrs. 101-150, 880
        - Telegrammen, 1944 nrs. 151-200, 881
        - Telegrammen, 1944 nrs. 201-250, 882
        - Telegrammen, 1944 nrs. 251-300, 883
        - Telegrammen, 1944 nrs. 301-329, 884
        - Telegrammen, 1945 nrs. 1-50, 885
        - Telegrammen, 1945 nrs. 51-100, 886
        - Telegrammen, 1945 nrs. 101-153, 887
      - (1.21.2) Lokaal nieuws, 888-917
        Bevat voornamelijk intercepts van radio Bandoeng
        - Telegrammen, 1943 nrs. 1-25, 888
        - Telegrammen, 1943 nrs. 26-50, 889
        - Telegrammen, 1943 nrs. 51-75, 890
        - Telegrammen, 1943 nrs. 76-100, 891
        - Telegrammen, 1943 nrs. 101-125, 892
        - Telegrammen, 1943 nrs. 126-150, 893
        - Telegrammen, 1943 nrs. 151-175, 894
        - Telegrammen, 1943 nrs. 176-205, 895
        - Telegrammen, 1944 nrs. 1-25, 896
        - Telegrammen, 1944 nrs. 26-50, 897
        - Telegrammen, 1944 nrs. 51-75, 898
        - Telegrammen, 1944 nrs. 76-100, 899
        - Telegrammen, 1944 nrs. 101-150, 900
        - Telegrammen, 1944 nrs. 151-200, 901
        - Telegrammen, 1944 nrs. 201-250, 902
        - Telegrammen, 1944 nrs. 251-300, 903
        - Telegrammen, 1944 nrs. 301-325, 904
        - Telegrammen, 1944 nrs. 326-350, 905
        - Telegrammen, 1944 nrs. 351-400, 906
        - Telegrammen, 1944 nrs. 401-450, 907
        - Telegrammen, 1944 nrs. 451-500, 908
        - Telegrammen, 1944 nrs. 501-550, 909
        - Telegrammen, 1944 nrs. 551-650, 910
        - Telegrammen, 1944 nrs. 651-700, 911
        - Telegrammen, 1944 nrs. 701-730, 912
        - Telegrammen, 1944 nrs. 731-780, 913
        - Telegrammen, 1945 nrs. 1-50, 914
        - Telegrammen, 1945 nrs. 51-100, 915
        - Telegrammen, 1945 nr. 101-150, 916
        - Telegrammen, 1945 nrs. 151-178, 917
    - Correspondentie betreffende radiorapporten over Nederlands-Indië in Amerika verzameld., 1943-1945; 918; 1 omslag
    - Verzamelde Engelstalige memoranda, luisterrapporten, berichten en artikelen over Nederlands-Indië; rubriekmatig geordend, met inhoudsopgave. Doorslagen., 1942-1945; 919-947
      Vermoedelijk gaat het hier om een documentatieverzameling opgezet door de Broadcasting Commission, zetelend in San Francisco, ressorterend onder de Board for the Netherlands-Indies, Surinam and Curacao.
      - Inhoudsopgave van de rubrieken (1-7), 919; 1 omslag
      - Political situation (1) Onderverdeling: Netherlands commonwealth, underground, speeches and statements, activities of the NEI government and postwar period, political, financial, economic, cultural, social, administrative, 920
      - Political situation (vervolg) Onderverdeling: War, 921
      - Political situation (vervolg) Onderverdeling: Netherlands commonwealth various, Japanese policy co-prosperity sphere, other foreign relations, Netherlands-Indies and the League of Nations, 922; 1 omslag
      - Political situation (vervolg) Onderverdeling: Economic and communications relations, other situations, status of aliens, group movements general, group movements religious, moslem, christian, buddhist and hindu, cultural situation, 923; 1 omslag
      - Political situation (vervolg) Onderverdeling: Poetera, neighbourhood associations, group movements others, group movements racial, racial chinese, racial eurasians, group movements youth, defence, indian national army, 924
      - Political situation (vervolg) Onderverdeling: Internal political situation, internal women's groups, collaboration with the Japanese, monetairy donations and loans for the Japanese cause, 925
      - Political situation (vervolg) Onderverdeling: Monetary donations and loans for the Japanese cause, resistance to Japanese, treatment of population, forced labour, use of Japanese language, treatment of population general, students to Japan, meetings, celebrations and visits of Japanese officials, 926
      - Financial situation (2) Onderverdeling: State finances general, state's capacity, loans, budget, taxes, taxes-money, taxes and other state income, management and control of financial means, financial condition of the native states, financial conditions of the provinces, municipalities etc., 927; 1 omslag
      - Economic situation (3) Onderverdeling: Economic surveys general, economic surveys 1942-1944, big business, capital investments, 928
      - Economic situation (vervolg) Onderverdeling: Agriculture, general survey, copra, cotton, 929; 1 omslag
      - Economic situation (vervolg) Onderverdeling: Fibres general, hemp, jute, ramil, sisal, other agricultural products, kapok, rice, sugar, rubber, corn, beans, castor beans, soy beans, wheat, 930; 1 omslag
      - Economic situation (vervolg) Onderverdeling: Agricultural products others, government agricultural care, government agricul tural institutions, survey of stock of cattle general, livestock, cattle, dairy products, meat, government care for cattle, cattle breeding various, fisheries and fish culture, sea fishing, river fishing, fish culture various, hunting and gathering of jungle and natural products, survey of forestry and forest, forestry sales bureau, teak, lumber, lumber Java and Madura, lumber outer provinces, forest arrangement, forest laboratory station, survey of mineral exploitation general, tin, coal, gold and silver, petroleum and gas, minerals and other geological products, bauxite and aluminium, iron, nickel, 931
      - Economic situation (vervolg) Onderverdeling: Salt gathering, government care of mineral production, industry general survey, separate enterprises, oil, shipbuilding, rubber, vegetable oil, war material, textile, chemical, food, fiber, sugar, 932
      - Economic situation (vervolg) Onderverdeling: Seperate enterprises various, electrical organizations, government care of industry, trade general, trade balance, trade export, export various, trade import, wholesale, retail, trade situation of the middle classes, merchants, importers, dealers, exhibitions and trade fairs, trade government interference, rationing, black market, rationing food, rationing clothing, government interference various, price control, trade prices, 933
      - Economic situation (vervolg) Onderverdeling: Mint and credit general, mint, banks, banks general, 934; 1 omslag
      - Economic situation (vervolg) Onderverdeling: Deposits, banks interest, peoples credit service, retail, pawnshop service, postal savings, savings other, exchange, survey of communications, roads and bridges, highway traffic, railroad traffic, harbour facilities and dredging service, 935
      - Economic situation (vervolg) Onderverdeling: Department of Building and Roads, soil improvement, water power, irrigation, Department of Building and Roads general, public works, waterways, tourism, telegraph service, postal service, PTT service general, civil aviation, beaconing, coast illuminations, pilotage, shipping merchant-marine, coastal shipping, shipping general, shipping, 936
      - Cultural situation (4) Onderverdeling: Culture general, religion general, christian-protestant, catholic, moslem, religion other, education general, primary education, native education, secondary education, medical education, technical education, agriculture education, commercial education, civil service education, universities, 937
      - Cultural situation (vervolg) Onderverdeling: nautical education, military education, religious education, education Japanese language, various education, arts and sciences, history, nature conservation, volcanic research, scientific institutions, research (exclude medical and health research), various arts and sciences, census, 938; 1 omslag
      - Cultural situation (vervolg) Onderverdeling: Publicity general, press, supply of books and other reading material, moving pictures and picture inspection, radio broadcasting, various publicity, 939; 1 omslag
      - Social situation (5) Onderverdeling: Social situation general, morale of population, justice law, jurisdiction, crime prevention, rehabilitation, opium monopoly, treatment of opium smokers, limitation of alcohol use, health situation of the population, education of medical and other technical personnel, intensive hygienic work and medical propaganda, scientific investigation, prevention and combatting of contagious and common diseases, soil improvement, village improvement and drinking water supplies, health housing, health care, lunatics care, pharmaceutical affairs, youth care, children's protection, 940
      - Social situation (vervolg) Onderverdeling: Poor relief, protection of landed property, government interference with private land properties, labor, protection of NEI laborers abroad, labor conditions, wages, labor shortages, labor various, unemployment prevention, labor legislation, labor inspection, labor recruiting, forced labor, women's labor, colonization and immigration, 941; 1 omslag
      - Social situation (vervolg) Onderverdeling: Government interference in enterprises, internees and prisoners of war, civilian internees and prisoners of war (American, British, Dutch, axis nations, various nationalities), internees and prisoners of war camps, International Red Cross, food situation, 942; 1 omslag
      - Form of government (6) Onderverdeling: Administrative setup general, Java, Sumatra, other, department organization, 943; 1 omslag
      - Form of government (vervolg) Onderverdeling: Political setup general, legislative councils, peoples council, central advisory council of Java, regional councils, municipal councils, councils other, juridical authority, police, 944; 1 omslag
      - Form of government (vervolg) Onderverdeling: Royal navy, navy general, army general, army conscription and reserve personnel, auxiliary military force for peace and order, army exercises, civil service officials, provinces, municipalities, regencies and local ressorts, native states, native states Java, native states Sumatra, native states other territories, water board, 945; 1 omslag
      - War situation (7) Onderverdeling: War situation general, operations, air operations, military operations, naval operations, mixed operations, post-war plans, 946; 1 omslag
      - War situation (vervolg) Onderverdeling: Allied assets, defense measures general, defense measures air raid, volunteer defense army, evacuation, defense measures other, 947; 1 omslag
    - Stukken betreffende de taak van het Netherlands and Netherlands-Indies Information Bureau in New York ten aanzien van de beïnvloeding van de Amerikaanse opinie ten opzichte van Nederlands-Indië en de toekomstige staatkundige verhoudingen., 1942, 1944; 948; 1 omslag
    - Diverse buitenlandse krantenknipsels, artikelen, luisterrapporten en persoverzichten., 1940-1946; 949-955; 7 omslagen
      - Artikelen in Engelse kranten inzake Japan, 1942, 949
      - Artikelen in Amerikaanse kranten, 1943 - 1944, 950
      - Political survey United States of America, 1943 - 1945, 951
      - Review of world affairs, 1940-1946, 952
      - Extracts from American West-Coast Monitoring, 1944 - 1945, 953
      - Controversial trends of opinion: Japan, rapporten van de United Nations Information Board, 1944 - 1945, 954
      - Artikelen over de na-oorlogse politiek ten aanzien van koloniale gebieden, 1943 - 1945, 955
    - Tapeberichten, overzichten van in Nederlands-Indië uitgezonden berichten via de Nederlands-Indische Radio Omroep Maatschappij (NIROM), voornamelijk oorlogstijdingen., 1941-1942; 956; 1 omslag
    - ANEP- en ANETA persberichten., 1940-1943; 957-961; 5 omslagen
      - ANETA-Batavia, 1940 - 1941, 957
      - ANEP/ANETA-bulletins, volume 7, 1943 jan. - mrt., 958
      - ANEP/ANETA-bulletins, volume 8, 1943 apr. - juni, 959
      - ANEP/ANETA-bulletins, volume 9, 1943 juli - sep., 960
      - ANEP/ANETA-bulletins, volume 10, 1943 okt. - dec., 961
    - War Office weekly intelligence summary, geheime inlichtingenoverzichten van het Ministerie van Oorlog, nrs. 111-208 met lacunes. Gestencild., 1941-1943; 962; 1 omslag
    - Knipsels uit Japanse kranten., 1941-1942; 963; 1 pak
      Onderverdeeld in de rubrieken: Oorlogvoering, reconstructie, regering en bestuur, politiek, financiële aangelegenheden, propaganda en berichtgeving, algemene toestand, houding bevolking, economische aangelegenheden (algemeen, landbouw en cultures, mijnbouw, industrie, culturele aangelegenheden (algemeen, godsdienst, onderwijs), verkeer, scheepvaart, diverse onderwerpen (evacuatie, statistische gegevens bevolking, sociale aangelegenheden, emigratie, gezondheidstoestand, registratie, zuivelprodukten), interneringen, verschillende artikelen.
    - Rubrieksgewijs geordende bundels houdende brieven, telegrammen, rapporten, pers- en radioberichten, luisterrapporten over Nederlands-Indië; per jaar geordend., 1942-1945; 964-973; 10 pakken
      De oude omslagen droegen het opschrift: Mappen voor Nederlands-Indië. Vermoedelijk is deze documentaire serie in Londen samengesteld ten behoeve van de Nederlands-Indische regering, in geval van terugkeer naar Batavia.
      - 1942, 964-966
        - 1.2 Algemene briefwisseling van het Ministerie van Koloniën met derden., 964
          1.3 Uit Australië ontvangen telegrammen.
          2.1 Krijgsverrichtingen.
          2.2 Vernielingen en herstel.
          2.3 Economische oorlogvoering.
          2.4 Verhouding met Australië en Amerika
          2.5 Behandeling krijgsgevangenen
        - 3.1 Bestuursaangelegenheden, algemeen., 965
          3.2 Positie ambtenarenkorps en zelfbestuur.
          4.1 Rechtspraak en rechtswezen, algemeen.
          4.3 Oorlogsschade.
          5.1 Sociale aangelegenheden, algemeen.
          5.2 Sociale aangelegenheden, particuliere werknemers.
          5.3 Voedselvoorziening.
          5.4 Gezondheidszorg.
          6.1 Economische zaken, algemeen.
          6.2 Economische zaken, landbouw en cultures.
          6.3 Industrie.
          6.4 Mijnbouw.
          6.5 Veeteelt.
          7.1 Godsdienst en Onderwijs, algemeen.
          8.1 Financiën, algemeen.
          8.2 Belastingen en accijnzen.
          8.3 Invoerrechten.
          8.4 Bankwezen.
          9.1 PTT.
          9.2 Spoorwegen, scheep- en luchtvaart.
          9.3 Radio.
          10.1 Positie Nederlandse onderdanen
          10.2 Positie geallieerden
          10.3 Positie vijandelijke onderdanen (Duitsers en Italianen)
          10.4 Rode Kruis
          11.1 Situatieschetsen bezet gebied Nederlands-Indië
          11.2 Houding bevolking
        - 12.1 Nederlandse propaganda, 966
          12.2 Geallieerde propaganda
          12.3 Vijandelijke propaganda
          13.1 Situatie Brits-Indië, Indo-China, Maleisië en de Philippijnen
          13.2 Situatieschetsen Japan
          14.1 Verslagen financiële zaken
          14.2 Intelligence reports van het Brits Ministry of Information
          14.4 Luisterrapporten zenders in Australië opgevangen
          15.1 Rapporten inzake houding Japan tegenover lokale bevolking
          15.2 Rapporten inzake houding Japan tegenover Europeanen
          16.1 Uittreksels uit kranten en tijdschriften
          16.2 Uittreksels uit kranten en tijdschriften
          17.1 Gegevens Nederlands-Indische ambtenaren en militairen ontvlucht uit Indië
          17.2 Gegevens van overige Nederlandse onderdanen
          17.3 Gegevens van geallieerden
      - 1943, 967-969
        - 1.0 Oorlogvoering in de Pacific, 967
          1.1 Jeugdverenigingen en vrijwilligerskorpsen
          2.0 Regering en bestuur in bezet gebied
          2.1 Regering en bestuur in andere landen
          3.0 Rechtspraak en rechtswezen
          4.0 Sociale aangelegenheden
          4.1 Gezondheidstoestand en -zorg
          5.1 Economische aangelegenheden
          6.1 Cultuur
        - 6.2 Godsdienst, 968
          6.3 Onderwijs
          7.0 Landbouw
          8.0 Reconstructieproblemen
          9.0 Industrie
          10.0 Mijnbouw
          11.0 Financiën
          12.0 Politie
        - 13.0 Propaganda, Nederlands, Japans, Duits, Chinees, 969
          14.0 Algemene toestand (registratie, werkverschaffing, luchtbescherming, Japanse houding t.o.v. bevolking, bijzonderheden bevolking, emigratie, immigratie, repatriëring)
          14.1 Houding bevolking Nederlands-Indië
          14.2 Houding bevolking andere landen
          15.0 PTT
          16.0 Transport
          18.0 Krijgsgevangenen en Rode Kruis
          19.0 'Mensen uit Indië en hun story'
          20.0 Gemengde bundel
      - 1944, 970-972
        Indeling als bij 1943 nrs. 967-969; niet alle bundels zijn aanwezig.
        - Rubrieknummers 1.0 - 5.0, 970
        - Rubrieknummers 6.0 - 10.0, 971
        - Rubrieknummers 11.0 - 20.0, 972
      - 1945, 973
        - Rubrieknummers 1.0 - 20.0, 973
    - Landenbundels, documentatiedossiers bevattende pers- en radioberichten, politieke en economische rapportage., 1940-1945; 974-981
      - Afrika, alsmede Zuid-Afrika, 1940-1945 Albanië, 1940, Amerika, Verenigde Staten van, 1940-1945 Argentinië, 1940-1943, Australië, 1940-1942, 974
      - België, 1941 Brazilië, 1941-1943, Brits-Indië, 1940-1945, 975
      - Canada, 1942 Chili, 1943-1945, Columbia, 1942-1944, Duitsland, 1941-1942, Ecuador, 1943, Egypte, 1942-1944, Engeland, 1940-1944, Frankrijk en koloniën, 1940-1945, Griekenland, 1940-1941, Hongarije, 1941, Indo-China, 1941-1945, Irak, 1942, Iran, 1945, Italië, 1945, Japan, 1940-1945, 976
      - Japan, 1940-1945 (vervolg), 977
      - Korea, 1943-1944 Mexico, 1942-1945, Nederland, 1940-1943, 978
      - Nieuw-Zeeland, 1940-1944, Nederlands-Indië, 1940, Palestina, 1942-1943, Panama, 1942, Peru, 1942-1943, Philippijnen, 1940-1945, Polen, 1940-1941, Portugal, 1941-1944, 979
      - Puerto Rico, 1943, Roemenië, 1941, Rusland, 1941-1945, Saoedi Arabië (Djeddah), 1941-1945, Spanje, 1940, 1945, 980
      - Thailand, 1940-1941 Turkije, 1940, 1945, Venezuela, 1942-1943, Uruguay, 1940, Zuid-Slavië, 1940, Zweden, 1941-1943, Zwitserland, 1940-1944, 981
    - Stukken betreffende het erosievraagstuk en de internationale studiecommissie inzake herbebossing in tropische landen., 1942; 982; 1 omslag
    - Verslag omtrent het binnenlands bestuur in het onbezette deel van Nederlands-Indië, alsmede een verslag omtrent het bestuur in de afdeling Toeal onder S.H. Spoor., 1942; 983; 1 omslag
    - Verslagen omtrent de gebeurtenissen te Toeal en Dobo tijdens de Japanse aanval in het oostelijk deel van Nederlands-Indië., 1942; 984; 1 omslag
    - Verslag van controleur Th. Nieuwenhuijzen omtrent de gebeurtenissen op Saparoea in december 1941 - maart 1942 en de besprekingen met de Japanners te Ambon., 985; 1 omslag
    - Dossiers houdende gegevens over personen, bedrijven, verenigingen etc. Alfabetisch geordend., 1940-1945; 986-1014; 33 pakken
      - Aa - An, 986
      - Ap - Bel, 987
      - Bem - Bla, 988
      - Ble - Bru, 989
      - Buc - Con, 990
      - Coo - Del, 991
      - Dem - El, 992
      - Em - Fra, 993
      - Fre - Gos, 994
      - Got - Haz, 995
      - He - Holm, 996
      - Holt - Jan, 997
      - Jap - Kho, 998
      - Kia - Kuh, 999
      - Kui - Lel, 1000
      - Lem - Maf, 1001
      - Mag - Mes, 1002
      - Mesd - Müh, 1003
      - Muh - Nu, 1004
      - Nij - Pier, 1005
      - Piet - Rege, 1006
      - Reus - San, 1007
      - Sap - Siki, 1008
      - Sikk - Ste, 1009
      - Sth - Thij, 1010
      - Ti - Ver, 1011
      - Vet - Weg, 1012
      - Wei - Win, 1013
      - Wol - Zij, 1014
  - Telegramwisseling, 1.22
    De ingekomen en uitgaande telegrammen zijn per jaar (1940-1945) op geadresseerde en afzender geordend. Per jaar treft met een aantal van ca. 30 omslagen aan. De nummers tussen haakjes verwijzen naar de betreffende omslag. Van de volgende telegramadressen is gebruik gemaakt:
    BDZ - Bevelhebber der Zeestrijdkrachten
    BOGORCOM - Nederlands-Indische Commissie voor Australië en Nieuw-Zeeland te Melbourne, Handelswaarnemer voor Nederlands-Indië te Melbourne
    BOGORCOM NEW YORK - Handelswaarnemer voor Nederlands-Indië te New York
    BSO - Bevelhebber der Strijdkrachten in het Oosten
    BUHAVO - Handelswaarnemer voor Nederlands-Indië te Durban
    CSONICA-SEAC - Commanding Staff Officer Netherlands-Indies Civil Administration, South-East Asia Command te Kandy
    HOLLANDIA (+ plaatsnaam) - Ambassades, legaties en consulaten
    HOLPURCOM - Netherlands Purchasing Commission te New York
    INSULINDE - Nederlands-Indische Handelscommissie voor Brits-Indië en Ceylon te Bombay
    INTRACOM - Handelswaarnemer voor Nederlands-Indië te San Francisco
    LEENDERT JANSEN - Gouvernements Accountantsdienst te New York
    NEDINTRADE - Nederlands-Indische Handelscommissie voor Brits-Indië en Ceylon te Simla/Calcutta/Cochin/Karachi/Madras
    NEFIS - Netherlands-Indies Forces Intelligence Service te Australië
    NETHERFIN - Adviseur van het Ministerie van Financiën te New York
    NETHINFORM - Netherlands-(Indies) Information Bureau te New York
    NETHMINCOL - Ministerie van Koloniën in Londen
    NICA KANDY - Netherlands-Indies Civil Administration te Kandy
    NINDICOM - Commissie voor Nederlands-Indië, Suriname en Curaçao en de Nederlandse Aankoop Commissie te Washington/New York
    NINDICROSS - Nederlands-Indische Rode Kruis
    OAZ - Oudstaanwezend Zeeofficier te Paramaribo
    OBSO - Onderbevelhebber der Strijdkrachten in het Oosten